【裁判字號】    94,交易,132
【裁判日期】    950207
【裁判案由】    公共危險
【裁判全文】
臺灣臺南地方法院刑事判決             94年度交易字第132號
公  訴  人  臺灣臺南地方法院檢察署檢察官
被      告  甲  ○
上列被告因公共危險案件，經檢察官提起公訴（94年度偵字第14
983號），本院依簡式審判程序判決如下：
    主  文
甲○犯不能安全駕駛動力交通工具罪，累犯，處有期徒刑陸月，
如易科罰金，以參佰元折算壹日。
    事  實
一、甲○前於民國90年10月5 日因犯不能安全駕駛動力交通工具
    之公共危險罪，經本院以90年度新交簡字第539 號刑事判決
    判處拘役45日確定，並易科罰金執行完畢；後於90年12月13
    日再因不能安全駕駛動力交通工具之公共危險罪，經本院以
    90年度新交簡字第682號刑事判決判處有期徒刑3月確定，於
    91年1 月31日易科罰金執行完畢。甲○仍於94年10月21日21
    時30分許起至同月22日凌晨1 時許止，與友人在臺南市○○
    ○路與健康路轉角處某小吃攤飲用高梁酒，明知其已因服用
    酒類，達不能安全駕駛動力交通工具之程度，仍執意於該22
    日凌晨1時許，駕駛動力交通工具車號6851-GF號自小客車，
    沿臺南市○○○路由南向北方向行駛，欲返回住處，嗣於凌
    晨1 時20分許，駛至該路與民生路交岔路口時，終因不勝酒
    力致未注意車前狀況，失控自後方追撞於該路口等停紅燈由
    乙○○所駕駛車牌號碼7R-671號大貨車，經警據報前往處理
    ，並於同日凌晨2 時17分許，對甲○進行呼氣酒精濃度檢測
    ，其呼氣酒精濃度高達每公升1.04亳克，顯已達不能安全駕
    駛動力交通工具致生公共危險。
二、案經臺南市警察局第二分局報請臺灣臺南地方法院檢察署檢
    察官偵查起訴。
    理  由
一、程序方面─
  (一)按除被告所犯為死刑、無期徒刑、最輕本刑為3 年以上有期
    徒刑之罪或高等法院管轄第一審案件者外，於法院行準備程
    序進行中，被告先就被訴事實為有罪之陳述時，審判長得告
    知被告簡式審判程序之旨，並聽取當事人、代理人、辯護人
    及輔佐人之意見後，裁定進行簡式審判程序；且受命法官行
    準備程序，與法院或審判長有同一之權限，刑事訴訟法第27
    3條之1第1項及279條第2 項前段分別定有明文。本件被告甲
    ○所為係犯死刑、無期徒刑、最輕本刑為3 年以上有期徒刑
    以外之罪，其於準備程序中就被訴事實為有罪之陳述，經受
    命法官告知簡式審判程序之旨，並聽取公訴人及被告之意見
    後，本院認為適宜由受命法官獨任進行簡式審判程序。
  (二)簡式審判程序之證據調查，不受刑事訴訟法第159條第1項、
    第161條之2、第161條之3、第163條之1及第164條至第170條
    規定之限制，亦為同法第273條之2所明文。是此，證人乙○
    ○於警詢中之陳述、道路交通事故現場圖及道路交通事故調
    查報告表(一)、(二)，本院自可採為證據，先此敘明。
二、認定犯罪事實所憑證據及理由─
  (一)被告甲○於上述時間、地點飲用酒類，並已達不能安全駕駛
    動力交通工具之程度，仍駕駛上開自用小客車在道路行駛之
    事實，業據被告於警詢及本院審理時坦承不諱（參警卷第 5
    頁至第6頁，本院95年1月17日準備程序筆錄及審判期日筆錄
    ），再被告為警查獲並測得吐氣所含酒精濃度為每公升1.04
    毫克，有酒精濃度測試單1紙在卷可佐（參警卷第14頁）。
  (二)按刑法第185條之3規定所謂「不能安全駕駛」，係抽象危險
    犯，並不以發生具體危險為必要，而對於呼氣酒精濃度已達
    每公升0.55毫克（0.55MG/L）以上者，肇事率為一般正常人
    之10倍，認為已達不能安全駕車之標準，此業經法務部88年
    5 月18日以法88檢字第001669號函告週知，應為絕對不能安
    全駕駛動力交通工具。且按就醫學文獻所知，酒精對人體造
    成之影響；於飲酒後吐氣所含酒精濃度達每公升0.25毫克（
    約合體內血液中酒精濃度50MG /DL或0.05％）時，屬於輕度
    中毒症狀，造成輕度協調功能降低；飲酒後吐氣所含酒精濃
    度達每公升0.5毫克時（約合體內血液中酒精濃度100或 0.1
    ％）時，屬於輕到中度中毒症狀，出現反應較慢、感覺減低
    、影響駕駛之狀況；於飲酒後吐氣所含酒精濃度達每公升 1
    毫克時，屬於中到重度中毒症狀，呈現步態不穩，噁心嘔吐
    ，精神混惑不清晰；又飲酒後 1小時許，其體內血液酒精濃
    度可達最高，飲酒 1小時後，其體內之酒精濃度隨即消減，
    此有行政院國軍退除役官兵輔導委員會臺北榮民總醫院88年
    8月5日（88）北總內字第26868 號函文及88年10月26日（88
    ）院賓文廉字第13407 號臺灣高等法院函附台北醫學院附設
    醫院精神科主任蔡尚穎「酒精對人體生理與行為之影響」一
    文可據。本案被告於肇事後，經警對其施以酒精濃度測試，
    其呼氣酒精濃度為每公升1.04毫克，有上開酒精濃度測定紀
    錄表可參。且本件交通事故肇事之因，係被告未注意車前狀
    況所致，亦經證人乙○○於警詢中證述明確（參警卷第7 頁
    至第10頁），復有上開道路交通事故現場圖、道路交通事故
    調查報告表(一)、(二)及道路交通事故現場蒐證照片16幀附卷足
    證（參警卷第22頁至第32頁），顯見被告飲酒後駕駛自用小
    客車時，確已處於不能安全駕駛之狀態。
  (三)綜上所述，被告於上開時、地有酒後駕車之公共危險犯行，
    甚為明確。
三、論罪科刑之理由─
  (一)核被告甲○所為，係犯刑法第185條之3不能安全駕駛動力交
    通工具罪。
  (二)被告前於90年12月13日因公共危險案件，經本院以90年度新
    交簡字第682號刑事判決判處有期徒刑3月確定，並於91年 1
    月31日易科罰金執行完畢，有臺灣高等法院被告全國前案紀
    錄表附卷足憑，是其前受有期徒刑之執行完畢後，5 年以內
    再犯有期徒刑以上之本罪，為累犯，應依法加重其刑。
  (三)本院審酌被告先後因2 次公共危險案件，分別經法院判處拘
    役及徒刑後，竟不知警惕，再於飲酒後酒精濃度高達每公升
    1.04毫克之情況下，仍貿然駕車行駛於公眾往來之道路上，
    無視於公眾生命財產安全之情狀，並因酒醉以致肇事，實屬
    不該，惟念及本件並無造成他人損傷，且被告自身亦因此受
    有傷害，及犯後坦承犯行，深表悔悟等一切情狀，量處如主
    文所示之刑，並諭知易科罰金之折算標準。
  (四)公訴人雖認被告前已有2 次公共危險案件之前科紀錄，顯見
    其受有拘役、有期徒刑之刑罰後，並無法遏止被告再犯，乃
    具體求處有期徒刑7月，惟本院認被告前開2次犯行，均係90
    年間所為，與本案所為相距4 年，是上開刑罰之諭知及執行
    對被告確有成效，繼審酌上情，認科以主文所示之刑，已足
    資懲戒，公訴人所為求刑部分，尚嫌過重，併此敘明。
四、適用之法律─
  (一)刑事訴訟法第299條第1項前段、第273條之1第1項。
  (二)刑法第185條之3、第47條、第41條第1項前段。
  (三)罰金罰鍰提高標準條例第2條。
本案經檢察官丙○○到庭執行職務。
中    華    民    國    95    年    2     月    7     日
                  交通法庭  法  官  張維君
以上正本證明與原本無異。
如不服本判決，應於判決送達後10日內，向本院提出上訴狀（應
附繕本）。
                            書記官  陳志德
中    華    民    國    95    年    2     月    7     日
附錄本案論罪科刑法條：
刑法第185條之3：
  服用毒品、麻醉藥品、酒類或其他相類之物，不能安全駕駛動
  力交通工具而駕駛者，處1年以下有期徒刑、拘役或3萬元以下
  罰金。


司法院資訊處製作；財團法人民間司法改革基金會備份。
